臺灣桃園地方法院刑事判決　　　　　　100年度簡上字第410號
上　訴　人
即　被　告　鍾溱鈴
選任辯護人　林庭暘律師
　　　　　　廖宸和律師
　　　　　　張香堯律師
上列上訴人因妨害婚姻及家庭案件，不服本院中華民國100 年2
月25日99年度壢簡字第2243號第一審刑事簡易判決（聲請簡易判
決處刑案號：99年度偵字第21911 、21912 號），提起上訴，本
院管轄第二審之合議庭判決如下：
    主  文
上訴駁回。
    事  實
一、鍾溱鈴明知程天化係張鳳菊之夫而為有配偶之人，竟仍基於
    相姦之接續犯意，自民國97年8 月間至98年3 月間，先後在
    桃園縣中壢市○○路○ 段160 號天堂鳥汽車旅館、桃園縣桃
    園市○○○路○ 段80巷27號蘇活汽車旅館、桃園縣中壢市○
    ○路173 號儷灣經典旅館、臺北市○○○路419 號薇閣精品
    旅館及桃園縣桃園市○○路299 號I DO頂級汽車旅館等處所
    ，以性器接合之方式，接續與程天化為6 次性交行為。嗣張
    鳳菊於99年1 月間接獲鍾溱鈴所寄發之函文，經質之程天化
    後，始悉上情。
二、案經張鳳菊訴由臺灣桃園地方法院檢察署檢察官偵查起訴。
    理  由
壹、證據能力部分：
一、按被告以外之人於偵查中向檢察官所為之陳述，除顯有不可
    信之情況者外，得為證據，刑事訴訟法第159 條之1 第2 項
    定有明文。次按，刑事被告之詰問權，係指訴訟上被告有在
    審判庭盤詰證人之權利；偵查中檢察官訊問證人，旨在蒐集
    被告犯罪證據，以確認被告犯罪嫌疑之有無及內容，與審判
    中透過當事人之攻防，經由詰問程序調查證人以認定事實之
    性質及目的有別。偵查中辯護人僅有在場權及陳述意見權，
    此觀乎刑事訴訟法第245 條第2 項前段之規定甚明，檢察官
    訊問證人，並無必須傳喚被告使其在場之規定，同法第248
    條第1 項前段雖規定：「如被告在場者，被告得親自詰問」
    ，亦僅賦予該在場被告於檢察官訊問證人時「得」詰問證人
    之機會而已。此項未經被告詰問之被告以外之人於偵查中向
    檢察官所為之陳述，依刑事訴訟法第159 條第1 項、第159
    條之1 第2 項之規定，除顯有不可信之例外情況外，原則上
    為法律規定得為證據之傳聞例外。為保障被告之反對詰問權
    ，並與現行法對傳聞例外所建構之證據容許範圍求其平衡，
    證人在偵查中雖未經被告之詰問，倘被告於審判中已經對該
    證人當庭及先前之陳述進行詰問，即已賦予被告對該證人詰
    問之機會，則該證人於偵查中之陳述即屬完足調查之證據，
    而得作為判斷之依據，最高法院99年度台上字第8129號判決
    意旨可資參照。查證人程天化既已於本院審理中以證人身分
    作證，且經被告及其辯護人對證人程天化進行詰問而已保障
    被告之反對詰問權，揆諸前揭說明，證人程天化前於偵查中
    所為之證述，自具有證據能力而得為本院判斷認定被告鍾溱
    鈴犯罪事實有無之證據。
二、復按被告以外之人於審判外之陳述，雖不符刑事訴訟法第15
    9 條之1 至之4 之規定，而經當事人於審判程序同意作為證
    據，法院審酌該言詞陳述或書面陳述作成時之情況，認為適
    當者，亦得為證據；當事人、代理人或辯護人於法院調查證
    據時，知有第159 條第1 項不得為證據之情形，而未於言詞
    辯論終結前聲明異議者，視為有前項之同意，刑事訴訟法第
    159 條之5 第1 、2 項分別定有明文。查本案以下所引用之
    審判外言詞及書面陳述等證據，被告鍾溱鈴及其辯護人除就
    證人程天化於偵查中證述之證據能力有所爭執而經本院認定
    該部分之證言具證據能力而如上所述外，其餘本案所引用之
    審判外言詞及書面陳述，被告及其辯護人於本院審理時均表
    示不爭執其證據能力（見本院卷第32頁），且迄於言詞辯論
    終結前，亦未就本院所調查之證據資料主張有刑事訴訟法第
    159 條第1 項不得為證據之情形，本院審酌該等證據作成之
    情況，認均無不適當情事，是依刑事訴訟法第159 條之5規
    定，均有證據能力，併此敘明。
貳、認定犯罪事實之依據及理由：
一、訊據被告鍾溱鈴矢口否認有何相姦犯行，辯稱：我未曾與程
    天化共同至汽車旅館投宿或休息，亦未曾與程天化發生性行
    為，我與程天化於MSN 上之對話內容縱有相關曖昧之字句言
    談，亦係因程天化平日即愛開黃腔，我因程天化是我上司而
    不好意思不回應他，另該等MSN 對話內容在現今網路通訊頻
    繁及用語開放之風氣下，亦屬雙方玩笑言談，且該等MSN 對
    話紀錄均未提及我與程天化間有何交往或發生性行為之內容
    ，自無從證明我與程天化有何發生性行為之相姦事實；另程
    天化於96年12月18日曾對我有強吻及摸胸行為，程天化事後
    就其強吻摸胸行為簽有悔過書，而程天化現因恐遭我追究其
    先前性侵未遂之責，故配合其妻張鳳菊誣稱我與程天化有相
    姦行為云云。
二、按訴訟法之證明及認定之事實，乃歷史之證明及推論，與自
    然科學上之實驗證明不同，後者得以實驗求證完全一致或符
    合，然訴訟法上之證明及事實認定，以推論高度之蓋然性，
    其推論所得之概括認定，須通常之人皆可確信為真實即可，
    而認定犯罪事實所憑之證據，並不以直接證據為限，即綜合
    各種間接證據，本於推理作用，為認定犯罪事實之基礎，如
    無違背一般經驗法則，尚非法所不許，最高法院84年度台上
    字第5129號判決、44年台上字第702 號判例意旨可資參照。
    而男女床第之私，本極隱秘，舉凡男女私通者，欲期「捉姦
    在床」，萬不得一，故判斷男女是否有姦淫行為，非由情況
    證據判斷，幾乎無以為之，法院自得綜合全案之情況證據，
    本於論理法則及經驗法則，認定被告等之犯罪事實，自不得
    僅因缺乏捉姦在床之直接證據，即遽爾否定被告等之犯罪事
    實，臺灣高等法院87年度上易字第2465號判決意旨亦可參佐
    。
三、經查：
（一）被告與告訴人張鳳菊及證人程天化認識已逾20年，且被告
      早已知悉告訴人與程天化係夫妻關係等情，業據被告於偵
      查中供承明確【見他字第1337號卷（下稱他字卷）第11頁
      】。另被告前以「chung620904@hotm ail.com」MSN 帳號
      及「chung 」之暱稱，與證人程天化所用之「x09154@liv
      email.tw」MSN 帳號，透過MSN 即時通訊軟體進行網路通
      訊對話等情，除經被告供陳明確（見他字卷第46頁），復
      據證人程天化於原審審理中具結證述甚詳（見壢簡字卷第
      37頁反面），並有證人程天化所提出其與被告自民國97年
      7 月15日起至同年10月17日止，各以前開帳號進行網路對
      話之對話紀錄5 頁在卷可佐（見他字卷第53至57頁），則
      被告於97年之前即已知悉證人程天化係告訴人張鳳菊之夫
      而為有配偶之人，且被告與證人程天化於97年7 月15日至
      同年10月17日間，確有各以前開MSN 帳號進行對話等情，
      即堪認定屬實。
（二）而就被告於上開時、地，與證人程天化相偕至上開汽車旅
      館而接續發生6 次性交行為等情，業據證人程天化先於偵
      訊中證稱：我有與鍾溱鈴發生性關係，第一次於2008年（
      即97年）8 月28、29日在中壢市的天堂鳥汽車旅館，第二
      次於同年10月初某日在桃園市的蘇活汽車旅館，第三次於
      同年10月某日在中壢市儷灣汽車旅館，第四次於同日晚間
      在臺北市的薇閣汽車精品旅館，第五次於2009年（即98年
      ）3 月某日在桃園市的I DO汽車旅館，第六次則於第五次
      後之1 、2 週後，同樣在I DO汽車旅館，我所講到與鍾溱
      鈴發生過6 次性行為都是屬實等語明確【見他字卷第45頁
      、偵字第21911 號卷（下稱偵字卷）第11頁）】，證人程
      天化後於原審審理中具結證稱：就我的記憶我應該與被告
      發生過5 至6 次性關係，發生性關係的地點是在賓館，我
      於偵查中陳述分別於2008年8 月28日或29日在中壢天堂鳥
      汽車旅館、2008年10月初某日在桃園市蘇活汽車旅館、20
      08年10月間某日在中壢市儷灣汽車旅館、同日晚間又去臺
      北市薇閣汽車旅館、2009年3 月間某日在桃園市I DO汽車
      旅館、在前開去I DO汽車旅館後隔一個星期，亦到桃園市
      I DO汽車旅館，共與被告發生6 次性行為等情，就是如此
      等語明確（見壢簡字卷第33頁反面、第37頁反面），又證
      人程天化復於本院審理中具結證稱：「（問：你曾經跟被
      告有做男女朋友的交往嗎？）差不多在91年開始，因為鍾
      溱鈴婚姻失敗，她來找我，因為她對房地產有興趣，從91
      年開始在工作上持續有配合，在92年時於南崁有合作一個
      案子，我們還有一位沈先生常常會去ＫＴＶ唱歌，那時開
      始就比較有做一些親密的動作。（問：請具體說明到什麼
      程度？）在92年時，我們在ＫＴＶ有擁抱、接吻。陸續後
      來在92年開始，我們就有做比較親密的動作之後，持續到
      差不多2009年這段時間，應該有差不多六、七年。後面就
      如同我之前所述，就是有去很多賓館，這些比較親密的關
      係。（問：你在92年到2009年（即98年）這段期間，你們
      有親密動作，有沒有另外約出去，一起去唱ＫＴＶ，中間
      又有親密的動作？）這些男女之間的動作，我們應該都有
      做過，就是ＫＴＶ、酒店、賓館等，我們都有去過。（問
      ：你跟鍾溱鈴發生第一次性行為是什麼時候？）應該是在
      97年8 月份時，因為鍾溱鈴她過生日，我們有去台北，我
      有接到我老婆的電話，我老婆她叫我要趕回家去，我回到
      家，不得其門而入，我打電話給鍾溱鈴，鍾溱鈴就帶我到
      中壢市天堂鳥汽車旅館，我們當天晚上就有發生第一次性
      行為，第二天早上我還有給付2 萬元給鍾溱鈴，因為她要
      求那天是她過生日，我有給她2 萬元的生日禮物。（問：
      你跟她第一次性行為以後，你的感覺是很特別，因為是第
      一次，所以感覺比較特別，所以記得特別清楚？）因為相
      處那麼多年，認識二十年了，交往很久，剛剛有講過從91
      年開始，我們是在97年才發生，所以當然有不一樣的感覺
      。（問：你是否確定第一次是在97年8 月，鍾溱鈴生日的
      時候？）應該是可以確定的，因為第一次我們有共同那個
      ，因為之前她也有講，要的話就到賓館去比較好，我之前
      就有購買一些東西、手錶給她，也共同去ＫＴＶ、按摩，
      第一次賓館就是在天堂鳥。（問：時間跟緣由都很確定？
      ）對，因為我記得那天是鍾溱鈴的農曆生日，8 月8 日是
      她的生日。（問：你總共跟被告發生多少次的性行為？）
      應該有差不多七次，六到七次。」等語明確（見本院卷第
      49至50頁），並有告訴人前於偵查中所提出係由證人程天
      化自撰內容包含其與被告自95年間起至98年12月間止之交
      往及發生上開6 次性行為之相關陳述文件1 份在卷可稽（
      見他字卷第51至52頁）。被告雖就證人程天化之證述內容
      均表不服，並否認其與證人程天化於上開時、地有何性交
      行為，然經核證人程天化於偵查中、原審及本院審理中就
      其係於何時、何地與被告發生上開6 次性行為，其證述內
      容均屬明確一致，另佐以證人程天化自撰之前開陳述文件
      內容可知，證人程天化就其與被告於上開各時、地發生性
      行為當日，雙方相偕至汽車旅館為性行為前曾共赴KTV 與
      友人飲酒等社交活動、性行為前後之用餐地點、被告所穿
      著內衣褲之顏色款式、雙方於旅館中之共浴情形、被告於
      性行為前使用潤膚液之習慣及被告於與證人為性行為後要
      求證人交付金錢以作為生日禮物或供代為繳交學習課程費
      用等情，其敘述之內容過程甚為綦詳，實可認該陳述文件
      內容所述，係證人程天化本於其親身經歷見聞之情所為，
      而非臨訟杜撰之虛捏誣詞，是證人程天化之前開證言內容
      與其所提出前開陳述文件內容所載，即難逕斥非真而屬子
      虛。
（三）而針對被告之身體特徵，證人程天化先於偵查中證稱：我
      們討論比較多的部分是她乳頭的部分，我有問她為什麼她
      的乳頭比較長，她說可能是因為被你吸的，或是被小孩吸
      的等語（見偵字卷第11頁），後於原審審理中證稱：我常
      常問被告為什麼她的奶頭會比較長，被告說她兒子小時候
      吸的，而且她的奶頭會比較敏感等語（見壢簡字卷第35頁
      反面），嗣復於本院審理中證稱：「（問：你跟鍾溱鈴有
      過六次的性行為，還有很多的親密行為，能不能說明鍾溱
      鈴身體上有什麼特徵？）有一點比較特殊就是女性的奶頭
      比較長一點，她的奶頭最起碼比一般的奶頭要長一倍，我
      問她為什麼，她說是被小孩子吸的，身體的部分就是奶頭
      特別的長。（問：除了奶頭以外，鍾溱鈴全身還有沒有比
      較特別的記號？）因為都很緊張，而且她都希望燈要關起
      來，而且都很緊張，時間很急迫，我們有點偷情的那種東
      西，有時候就會比較緊張，只有在調情的時候比較會注意
      她身體胸部的部分等語明確（見本院卷第51頁）。另依證
      人程天化所提出其與被告之MSN 對話紀錄，其與被告於97
      年（即2008年）10月17日下午12時46分21秒至同日下午各
      以上開MSN 帳號進行對話之對話紀錄各為：「『x09154@l
      ivemail.tw（即證人程天化之MSN 帳號）：妳ㄉ奶頭為何
      那長』、『x09154@livemail.tw：會端端』、『chung （
      即被告之MSN 暱稱）：吸出來ㄉ』、『x09154@livemail.
      tw：誰』、『x09154@livemail.tw：一直拉』、『chung
      ：baby』、『x09154@livemail.tw：屁啦』、『chung ：
      自慰』、『x09154@livemail.tw：我咬妳會痛嗎』、『
      chung ：費話』」等語，有前開對話紀錄儲存檔案之列印
      資料1 份附卷可證（見他字卷第53頁）；依證人程天化與
      被告之前開MSN 對話內容可知，證人程天化既係詢問被告
      為何其奶頭那麼長，則依證人程天化之問話內容即得推知
      ，證人程天化係於其親身觀見被告之奶頭後，依其主觀認
      知而認被告奶頭較他人為長，因而就此詢問被告，另觀諸
      被告之回覆內容，被告針對證人程天化前開所詢，既無反
      問證人程天化係如何知悉其身體特徵，亦未就程天化所指
      之身體特徵有所反駁，而係直接回應其奶頭係因小孩吸吮
      而致較長等語，若非被告清楚知悉證人程天化曾觀見其奶
      頭，被告又怎會於證人程天化就被告奶頭較長此一事涉個
      人身體極度私密之事予以詢問時，未有其他存疑即直接回
      覆係因小孩吸吮所致等語，是依被告與證人程天化前開MS
      N 對話之內容及答問方式，自足推認證人程天化係於其確
      曾觀見被告奶頭且主觀上認為被告奶頭較他人為長此一前
      提事實下，進而詢問被告，而被告亦係於明確知悉證人程
      天化確曾清楚觀見被告奶頭且就被告奶頭較長一事有所疑
      問並為詢問後，而就證人程天化之詢問予以解釋回覆，則
      該等對話之問答方式與交談內容，自顯與一般開黃腔玩笑
      之言談內容有所歧異，故被告以該等MSN 對話內容係證人
      程天化開黃腔，被告基於玩笑聊天而與回覆等詞為辯，自
      與事實不符而不足採。是依前開被告與證人程天化就被告
      奶頭較長一事之MSN 對話內容，亦足佐證證人程天化前開
      就被告奶頭較他人為長此一身體特徵描述之證述內容，係
      基於證人程天化個人之見聞下所為之證述而堪信屬實。又
      承前開證人程天化就被告身體特徵之證言內容，苟證人程
      天化未曾與被告於賓館等私密空間裸身共處，證人程天化
      何能依其主觀所知而認為被告奶頭較他人為長，並就此事
      於MSN 對談中詢問被告且經被告予以回覆？故依證人程天
      化之前開證述及被告與證人程天化前開就被告奶頭較長一
      事於MSN 上對談之對話紀錄內容，均足佐證被告與證人程
      天化確有為上開性交行為之事實。至被告雖以前開MSN 對
      話內容或屬其與證人程天化間開黃腔玩笑所為之言談，抑
      或因其不好意思不回應而予以回應，且前開MSN 對話紀錄
      無從證明其有何相姦行為等語為辯，然被告與證人程天化
      之前開MSN 對談，係被告於知悉證人程天化主觀上認知被
      告奶頭較長此一前提下所為之對談而與一般開黃腔玩笑明
      顯有違等情已如前所述，被告此等所辯，自與事實不符，
      無足採之。
（四）另被告雖辯稱依證人程天化所提出之MSN 對談紀錄中，並
      無從認定其與證人程天化有何相姦事實，且因其於MSN 上
      所使用之暱稱代號均為「chung 」而未曾更改，故證人程
      天化所提供2008年（即97年）8 月30日、同年月31日及同
      年9 月3 日之MSN 對話紀錄中以「昀」為暱稱代號而與證
      人程天化對談之人，自非被告本人。然查，依證人程天化
      所提出5 頁MSN 對話紀錄之右上角列印編號可知，證人程
      天化固未就其與被告間之對話紀錄全數提出，而僅提出34
      頁對話紀錄中之第1 、2 、4 、7 、8 頁，惟該5 頁之對
      話紀錄中既均係被告與證人程天化之MSN 帳號對話紀錄，
      則該5 頁之對話係被告與證人程天化彼此間之MSN 對談內
      容，即堪認定屬實；再以，證人程天化之電腦所紀錄其與
      MSN 上各聯絡人之對話紀錄儲存檔，每一儲存檔中僅會紀
      錄證人程天化與某特定單一聯絡人之對話內容，不致穿插
      與第三人之單獨對話內容，祉在有第三方於證人程天化與
      該特定單一聯絡人談話時加入而成三方對話時，在證人程
      天化與該特定單一聯絡人之對話紀錄中始會同時記載該第
      三人使用之帳號或暱稱，以及證人程天化、原對話之聯絡
      人及該第三人三方對話之全部內容，是在證人程天化與被
      告之對話紀錄中，除非有第三人於程天化與被告對談中加
      入對話，否則在證人程天化用以儲存其與被告之MSN 對話
      紀錄之儲存檔案中，自無從單獨出現證人程天化與被告以
      外之其他聯絡人之對話紀錄，此係一般MSN 使用者依該程
      式使用經驗所得知悉之紀錄儲存方式；又依證人程天化所
      提出右上角列印編號第4 頁之對話紀錄觀之（見他字卷第
      55 頁 ），該頁紀錄期間係自97年8 月26日至同年10月7
      日，而該頁之第1 筆對話紀錄，即係被告以其上開MSN 帳
      號與證人程天化上開MSN 帳號進行對話之紀錄，復觀諸該
      頁紀錄中並未有第三人加入而成三方對話之情形，且該頁
      紀錄亦未見有何剪貼變造之跡，則依前開所述，該頁所紀
      錄之對話內容，自均屬被告與證人程天化間之對話，而無
      將其他第三人與證人程天化之單獨對話插入紀錄之可能，
      是該頁紀錄中以「昀」此一暱稱而與證人程天化進行對話
      之人，顯係被告而非其他不明第三人自屬無疑。又該頁紀
      錄中所載被告與證人程天化於97年9 月3 日上午9 時28分
      2 秒至同日9 時29分26秒各以上開帳號進行對話之紀錄為
      ：「『昀：回ㄑ還好ㄇ』、『昀：與你雖過ㄌ沒睡飽ㄉ一
      晚』、『昀：感覺到你ㄉ體貼』」等語（見他字卷第55頁
      ），則依該等對話內容中所述：「與你雖過ㄌ沒睡飽ㄉ一
      晚」及「感覺到你ㄉ體貼」等內容，實足推知該等對話顯
      係被告就其先前與證人程天化在外共同過夜之回憶描述，
      又被告既於前開對話中提及其與證人程天化共同度過未有
      睡飽之一晚且其感受到證人程天化之體貼，衡情證人程天
      化既係已婚之人，其與被告在外共同過夜，足見二人關係
      已非一般同事友誼而足認顯屬親暱，又證人程天化與被告
      確有裸身共處而得窺知被告身體私密特徵等情已如上所述
      ，則證人程天化在與被告共赴在外過夜，且期間之情誼關
      係又甚屬親密，再佐以被告就當晚雖未能睡飽惟卻深受證
      人程天化柔情體貼以待之情境陳述，亦足推認被告與證人
      程天化於該晚確有共同過夜，進而發生性行為而享受該等
      二人私下相處之甜蜜時光，是依被告前開就其與證人程天
      化共同在外過夜之MSN 對話內容，亦足作為被告與證人程
      天化確有共同在外共枕過夜，並於97年8 月底間之某日為
      性行為事實之佐證，故被告以此對話紀錄中暱稱為「昀」
      之人並非其本人及前開對話紀錄無從佐證其有何相姦行為
      之辯詞，顯係卸飾之詞，委無足採。
（五）綜合上述並揆以上揭判決、判例意旨所揭示「男女床第之
      私，本極隱秘，舉凡男女私通者，欲期『捉姦在床』，萬
      不得一，故判斷是否有姦淫行為，非由情況證據判斷，幾
      乎無以為之」之意旨，證人程天化倘非見過被告裸體，甚
      有與被告性交之事，怎可能於主觀上知悉被告乳頭較長並
      就此事於MSN 上詢問被告，且經被告逕予回覆，而未就此
      一涉及個人極度私密之隱私問題，有所質疑或加以反駁，
      是被告上開所辯，實與現今風氣開放之談話方式甚或開黃
      腔之回應方式有所相悖，而屬無稽，故證人程天化證稱其
      因與被告於賓館為性交行為時，因觀覽而得知悉被告身體
      特徵情節，即與常理相符，應較可信。又證人程天化雖就
      上開6 次性交行為之確切時間因距今已時隔多年而難以清
      楚特定，惟其就上開6 次性交行為之發生月份、期間、地
      點及當日之互動情形等情，既均證述甚詳，亦足徵證人程
      天化之證述內容均係本諸其之親身經歷、自身記憶而為，
      虛妄不實之可能性甚微，自可信為真實，末佐以上揭MSN
      對話紀錄、證人程天化之陳述文件等情況證據，被告確有
      於上開時、地與證人程天化接續為6 次性交相姦行為等節
      ，即堪認定。至被告雖另辯稱證人程天化於96年12月18日
      曾對其有強吻及摸胸行為且於事後對被告簽有悔過書，證
      人程天化現係因恐遭被告追究刑責而配合其妻誣稱與被告
      通姦之舉云云，惟查，被告確與證人程天化有上開性交之
      相姦行為已如上所述，而依證人程天化與被告之MSN 對話
      紀錄內容及證人程天化之陳述文件內容，均可得知被告與
      證人程天化於96年12月18日後之97年7 月間至98年3 月間
      ，雙方交談熱絡親密，感情良好，則被告前開以證人程天
      化係因恐遭被告追究其強吻摸胸之刑責，而配合告訴人偽
      為證述其與被告確有通姦行為等詞，亦不足採信，附此敘
      明。
四、綜上所述，本件事證明確，被告犯行洵堪認定，應予依法論
    科。
參、論罪科刑部分：
一、核被告所為，係犯刑法第239 條後段與有配偶之人相姦罪，
    其前後計6 次與有配偶之人相姦行為，時間密接，且多次實
    施同一相姦罪之構成要件行為，顯基於單一之犯罪決意，且
    侵害同一法益，僅成立一罪。
二、原審認被告罪證明確，予以論罪科刑，並適用刑事訴訟法第
    449 條第1 項前段、第3 項，刑法第239 條後段，逕以簡易
    判決論處被告有期徒刑3 月，並依刑法第41條第1項 前段，
    諭知易科罰金之折算標準，核其認事用法及量刑俱無違誤。
    被告猶執前開辯詞指摘第一審判決不當，為無理由，應予駁
    回。
據上論斷，應依刑事訴訟法第455 條之1 第1 項、第3 項、第
368 條，判決如主文。
本案經檢察官張羽忻到庭執行職務
中    華    民    國   100    年    11    月    29    日
                  刑事第十一庭  審判長法  官  蔡榮澤
                                      法  官  吳宗航
                                      法  官  林大鈞
以上正本證明與原本無異。
不得上訴。
                                      書記官  楊晴文
中    華    民    國   100    年    12    月    8     日